臺北高等行政法院判決
　　　　　　　　　　　　　　　　　　 94年度訴字第02270號
　　　　　　　　　　　　　　　.
原　　　告　家嘉人力資源顧問有限公司
代　表　人　甲○○
被　　　告　行政院勞工委員會
代　表　人　李應元(主任委員)
訴訟代理人　丁○○
　　　　　　丙○○
　　　　　　乙○○
上列當事人間因就業服務法事件，原告不服行政院中華民國94年
5月17日院台訴字第0940083737號訴願決定，提起行政訴訟。本
院判決如下：
　　主  文
原告之訴駁回。
訴訟費用由原告負擔。
　　事  實
一、事實概要：原告受雇主王桂香之委託，於91年11月29日以財
    團法人長庚紀念醫院林口醫學中心（下稱林口長庚醫院）出
    具受監護人王賴蘭英之診斷證明書，向被告申請招募外籍家
    庭監護工。被告於93年9月8日以勞職外字第0930205882A號
    函覆原告，以其辦理雇主王桂香申請聘僱外籍監護工案件，
    提供不實之診斷證明，違反行為時就業服務法第40條第8款
    規定，嚴重影響外國人管理及仲介市場秩序，乃依同法第69
    條第1款規定，處罰其停止從事就業服務業務全部營業1年。
    原告不服，提起訴願，經決定駁回後，遂提起本件行政訴訟
    。
二、兩造聲明：
　　(一)原告聲明：訴願決定及原處分均撤銷。
　　(二)被告聲明：駁回原告之訴。
三、兩造之爭點：原告有無可歸責事由？
　　(一)原告主張之理由：
      原告之代表人為原告公司負責人，本應負高度審查之責，
      違法就要接受政府及法律處罰，但是原告之業務人員劉玉
      萍接此案件時未向代表人告知，事實發生在91年11月29日
      ，惟代表人在91年9月23日至92年9月7日時在法國探親，
      因此代表人根本不知情，更無法嚴格審查診斷書是否為偽
      造。
　　(二)被告主張之理由：
      1.按「私立就業服務機構及其從業人員從事就業服務業務
        ，不得有下列情事…八、接受委任辦理聘僱外國人之申
        請許可、招募、引進或管理事項，提供不實資料或健康
        檢查檢體。」「私立就業服務機構有下列情事之一者，
        由主管機關處一年以下停業處分：一、違反第40條第4
        款至第6款、第8款或第45條規定。」就業服務法第40條
        第8款及第69條第1款定有明文。又被告依行政程序法第
        159條第2項第2款及第160條規定，訂頒「私立就業服務
        機構違反就業服務法停業及廢止設立許可案件處理程序
        及裁量基準」，對於接受委任辦理聘僱外國人之申請許
        可、招募、引進或管理事項，提供不實資料或健康檢查
        檢體，停業處分裁量基準如下：一、提供不實診斷證明
        文件者：停業一年。二、其他：停業六個月。」
      2.經查，訴外人王桂香係委任原告代為辦理外籍勞工申請
        許可事宜，此有王桂香聘僱外籍勞工申請表蓋有原告公
        司大小印章可稽，故雇主王桂香與原告係委任關係，毫
        無疑義。則原告接受雇主委任辦理申請招募外籍看護工
        之許可，而其所提供受監護人之診斷證明書，既經被告
        所屬職業訓練局函詢，並經檢查醫院林口長庚醫院函覆
        查證確認其為不實，則被告依本法第40條第8款及第69
        條第1款之規定，自93年10月16日起至94年10月15日止
        ，停止原告（許可證號：私業許字第0679號）從事就業
        服務業務全部營業一年，於法並無違誤。
      3.次查，原告係專業之仲介公司，理應有其專業判斷，更
        應深知雇主聘僱外勞之條件及申請程序，原告將該公司
        受任之部分業務交由不相干之第三人許君辦理，依民法
        第537條、第538條規定，本案診斷證明書係原告之業務
        人員劉玉萍委託許君代辦取得，原告仍應負適當選任、
        指示及必要抽查等監督義務，原告均未盡監督注意義務
        ，從第三人許君取得偽造診斷證明書，並交予原告向被
        告申辦外籍家庭看護工許可業務，而發生提供不實診斷
        證明書之事實，故原告自應對第三人許君之行為負責，
        毫無疑義。又原告對於違反就業服務法及相關子法之事
        實，明知並有意使其發生者為故意。復原告對於違反就
        業服務法及相關子法之事實，預見其發生而其發生並不
        違背其本意者，以故意論。
      4.再者，原告將該公司受任之部分業務交由不相干之第三
        人辦理，若真符合得申請聘僱家庭外籍看護工之人，其
        巴氏量表除須在30分以下，且必要勾選事項需由醫師勾
        選，實際上均係重症病患，以該等病患狀況，就近在平
        日看診之醫院開具診斷證明即可，何須赴他地開具診斷
        證明書？受監護人王賴蘭英重病體弱且居住在台中市內
        ，然原告所委任第三人所提出之診斷證明書卻係桃園縣
        林口長庚醫院所開立，顯不合常理。復參諸原告之業務
        員劉玉萍於檢察官偵查中供稱：有一許先生表示與醫院
        人員相熟，可以取得診斷書，故將王桂香之身分證及健
        保卡交給許先生辦理，嗣其拿到診斷書後，再交付許先
        生25,000元等語，可證原告受雇主王桂香委託辦理申請
        外籍家庭看護工事宜，卻未盡其注意義務及監督責任，
        任由員工劉玉萍於受監護人未親至醫院就診情形下，以
        雇主提供受監護人身分證影本及健保卡等，經由許君取
        得前開偽造之診斷證明書。原告訴稱其並不知情，亦無
        從依相關專業善盡注意義務予以辯別，核不足採。
　　理  由
一、本件原告起訴時，被告之代表人為陳菊，嗣於訴訟中變更為
    李應元，茲據新任代表人具狀聲明承受訴訟，經核無不合，
    應予准許。
二、按「私立就業服務機構及其從業人員從事就業服務業務，不
    得有下列情事：…八、接受委任辦理聘僱外國人之申請許可
    、招募、引進或管理事項，提供不實資料或健康檢查檢體。
    …。」及「私立就業服務機構有下列情事之一者，由主管機
    關處1年以下停業處分：一、違反第40條第4款至第6款、第8
    款或第45條規定。…」就業服務法第40條第8款及第第69條
    第1款分別定有明文。又被告本於中央主管機關職權，為協
    助所屬公務員及下級機關行使裁權量權而頒訂之「私立就業
    服務機構違反就業服務法停業及廢止設立許可案件處理程序
    及裁量基準」所定，私立就業服務機構有違反就業服務法第
    40條第8款規定，接受委任辦理聘僱外國人之申請許可、招
    募、引進或管理事項，提供不實資料或健康檢查檢體，依同
    法第69條第1款規定應為停業處分，如提供不實診斷證明文
    件者，停業1年；如提供其他不實資料者，則停業6個月之裁
    量標準，核已斟酌受處分者違章情節輕重，以作為裁罰之標
    準，並未逾越法律授權目的之範圍，自得予適用。
三、經查，原告為依法許可之私立就業服務機構，於91年10月間
    受雇主王桂香之委託申請聘僱外籍家庭監護工，其業務員劉
    玉萍於向雇主取得受監護人王賴蘭英之身分證影本、及健保
    卡等資料，交付姓名年籍不詳之自稱「許先生」者取得林口
    長庚醫院名義開立之診斷書後，於91年11月29日向被告申請
    聘僱家庭外籍監護工，嗣經被告所屬職業訓練局向林口長庚
    查證，據該醫院函覆稱王賴蘭英之診斷證明書非該院醫師所
    開立等情，業據原告之業務員劉玉萍於檢察官偵查王桂香涉
    嫌偽造文書案中到庭供陳明確在卷，並有蓋具原告及代表人
    印章之雇主聘僱外籍勞工申請表、林口長庚醫院91年12月30
    日 (91)長庚醫北字第5919號函及台灣台中地方法院檢察署
    檢察官92年度偵字第5780號不起訴處分書附原處分卷可稽，
    並為原告所不爭，堪信為真實。故被告以原告辦理雇主王桂
    香申請聘僱外籍監護工案件，提供不實之診斷證明，違反就
    業服務法第40條第8款規定，嚴重影響外國人管理及仲介市
    場秩序，乃依同法第69條第1款規定，處罰其停止從事就業
    服務業務全部營業1年之處分，揆諸前揭說明，並無不合。
四、原告不服循序提起行政訴訟，雖主張：原告之業務員劉玉萍
    接受雇主委託時，並未告知原告代表人，且事發當時，原告
    之代表人尚在法國探親，亦無法審查診斷證明書是否偽造云
    云。惟查，原告係專業之私立就業服務機構，對於辦理外籍
    家庭看護工必備之診斷證明書，其取得程序、要件及就業服
    務法相關禁止規定應知之甚稔，並應具專業判斷及管理能力
    ，且對其從業人員亦負有選任及監督之責，以避免違反就業
    服務法之禁止規定。惟原告卻未盡其注意義務及監督責任，
    任由其業務員工劉玉萍委託自稱與醫院人員熟稔，可以取得
    診斷書之第三人，於受監護人未親至醫院就診情形下，以雇
    主提供之受監護人身分證影本及健保卡等資料，取得前開偽
    造之林口長庚醫院診斷證明書，復未查詢受監護人就診情形
    及檢視就診收據等資料，以查證該診斷證明書之真偽，率爾
    提出申請，致發生前述違法情事，原告縱非知情或參與偽造
    ，亦有未盡選任、監督及查證義務之過失，原告執其代表人
    不知情且事發當時不在國內，訴稱並無故意、過失云云，尚
    不足採。
五、綜上所述，被告以原告接受委任辦理聘僱外籍家庭監護工之
    申請，而提供不實之醫院診斷證明書，違反就業服務法第40
    條第8款規定，依同法第69條第1款規定，裁處原告停止其從
    事就業服務全部營業1年之處分，並無違誤，訴願決定予以
    維持，亦無不合，原告仍執前詞，訴請撤銷，為無理由，應
    予駁回。
據上論結，本件原告之訴為無理由，爰依行政訴訟法第98條第3
項前段，判決如主文。
中　　華　　民　　國　　94　　年　  12　　月　 21  　 日
                       第四庭審判長法  官　徐瑞晃
                                   法  官　吳慧娟
                                   法  官　蕭惠芳
上為正本係照原本作成。
如不服本判決，應於送達後20日內，向本院提出上訴狀並表明上
訴理由，如於本判決宣示後送達前提起上訴者，應於判決送達後
20日內補提上訴理由書（須按他造人數附繕本）。
中　　華　　民　　國　　94　　年　  12　　月　 21  　 日
            　　　　　　   　　　　書記官  李淑貞
